sk-SK: Povrchová úprava plátna: Základný náter; Bez základného náteru; Iné
ro-RO: Finisaj pânză pentru pictură: Grunduit; Negrunduit; Altele
it: Finitura della tela: Primerizzate; Senza primer; Altro
fr: Finition de la toile: Apprêté; Sans apprêt; Autre
sl-SI: Končna obdelava platna: Premazano; Nepremazano; Drugo
es: Acabado del lienzo: Imprimado; Sin imprimar; Otros
ko: 캔버스 마감: 젯소 처리; 젯소 미처리; 기타
nl: Doekafwerking: Geprepareerd; Ongeprepareerd; Andere
zh-CN: 帆布饰面: 已涂底漆; 未涂底漆; 其他
ru: Покрытие холста: Загрунтованный; Негрунтованный; Другое
ja: キャンバスの仕上げ具合: 下塗り済み; 下塗りなし; その他
zh-TW: 帆布飾面: 已打底; 未打底; 其他
lt-LT: Drobės danga: Gruntuota; Negruntuota; Kita
sv: Canvasfinish: Grundad; Ej grundmålad; Övrigt
nb: Lerretfinish: Grunnet; Ugrunnet; Annet
pt-BR: Acabamento da tela: Com primer; Sem primer; Outro
el: Φινίρισμα καμβά: Ασταρωμένος; Μη ασταρωμένος; Άλλο
vi: Độ hoàn thiện tranh sơn dầu: Sơn lót; Không sơn lót; Khác
th: ฟินิชลุคผ้าใบ: ลงสีรองพื้น; ไม่ได้ลงสีรองพื้น; อื่นๆ
en: Canvas finish: Primed; Unprimed; Other
cs: Povrchová úprava plátna: S naneseným podkladem; Bez naneseného podkladu; Jiné
hu: Vászon felülete: Alapozóval kezelt; Alapozóval nem kezelt; Egyéb
tr: Kanvas kaplama: Astarlanmış; Astarsız; Diğer
fi: Maalauskankaan viimeistely: Pohjustettu; Pohjustamaton; Muu
hr-HR: Završna obrada platna: S temeljnim premazom; Bez temeljnog premaza; Ostalo
da: Lærredfinish: Grundet; Ugrundet; Andet
bg-BG: Покритие на платното: Грундиран; Негрундиран; Други
pt-PT: Acabamento de tela: Preparado; Não preparado; Outro
pl: Wykończenie płótna: Zagruntowany; Niegruntowany; Inne
de: Oberflächenbehandlung der Leiwand: Grundiert; Ungrundiert; Sonstiges